【裁判字號】    97,審訴,1530
【裁判日期】    970916
【裁判案由】    毒品危害防制條例
【裁判全文】
臺灣桃園地方法院刑事判決            97年度審訴字第1530號
公  訴  人  臺灣桃園地方法院檢察署檢察官
被      告  甲○○
指定辯護人  本院公設辯護人  陳瑞明
上列被告因違反毒品危害防制條例案件，經檢察官提起公訴（97
年度毒偵字第2366號），本院判決如下：
    主  文
甲○○施用第一級毒品，累犯，處有期徒刑玖月。
    事  實
一、甲○○前有詐欺、違反廢止前肅清煙毒條例、竊盜、賭博、
    偽造文書、違反廢止前麻醉藥品管理條例、違反毒品危害防
    制條例等前科，其中曾受下列罪刑宣告及刑之執行完畢情形
    ：
  (一)於民國82年間，因違反廢止前肅清煙毒條例案件、廢止前麻
    醉藥品管理條例案件，經本院判決應執行有期徒刑3 年6 月
    確定，於82年8 月23日起入監執行，至84年1 月27日假釋出
    監並交付保護管束。
  (二)於假釋期內之84年間，因犯竊盜案件，經本院以85年度易字
    第582 號判決判處有期徒刑8 月確定。
  (三)另於84年間，因違反廢止前肅清煙毒條例案件，經臺灣高等
    法院以84年度上訴字第6225號判決判處有期徒刑3 年確定。
  (四)又於86年間，因詐欺案件，經本院以86年度易字第5065號判
    決判處有期徒刑8 月確定。
  (五)復於86年間，因竊盜、違反廢止前麻醉藥品管理條例案件，
    經本院以86年度易字第2710號判決判處有期徒刑8 月、5 月
    ，定應執行有期徒刑1 年，上訴後經臺灣高等法院以87年度
    上易字第362 號上訴駁回確定。
  (六)再於86年間，因偽造文書案件，經本院以86年度易字第4124
    號判決判處有期徒刑6 月確定。
  (七)又於86年間，因施用毒品及違反麻醉藥品管理條例案件，經
    本院以86年度訴字第283 號判決分別判處有期徒刑3 年5 月
    、7 月確定。
  (八)上開(二)、(三)所示罪刑，經本院以89年度聲字第1404號裁定應
    執行有期徒刑3 年4 月確定。上開(四)、(五)、(六)、(七)所示罪刑
    ，經臺灣高等法院以89年度聲字第469 號裁定應執行有期徒
    刑5 年10月確定。又上揭(一)罪刑之假釋遭撤銷後，所餘殘刑
    2 年又11日，與前開有期徒刑3 年4 月、5 年10月接續執行
    ，刑期自86年5 月7 日起算，至91年12月18日假釋並交付保
    護管束。
  (九)於假釋期內之92年間，因持有毒品案件，經本院以95年度桃
    簡字第2817號判決判處有期徒刑3 月確定，並接續於前開(八)
    之假釋遭撤銷後所餘殘刑，於93年12月24日起入監執行，繼
    因中華民國九十六年罪犯減刑條例施行，前開罪刑經本院96
    年度聲減字第959 號裁定各減刑期二分之一後，甫於96 年7
    月17日因徒刑執行完畢出監（構成累犯）。
二、被告另於92年間因施用毒品案件，經本院以93年度毒聲字第
    164 號裁定送觀察、勒戒，認有繼續施用毒品傾向，繼經本
    院以93年度毒聲字第717 號裁定送強制戒治後，因戒治成效
    經評定合格，認無繼續戒治必要，於93年12月24日執行完畢
    ，並於94年2 月14日經臺灣桃園地方法院檢察署檢察官以94
    年度戒毒偵字第93號為不起訴處分確定。猶不知悛悔，明知
    海洛因、安非他命係業經公告列為毒品危害防制條例第2 條
    第2 項第1 款、第2 款之第一、二級毒品，不得非法持有、
    施用，於強制戒治執行完畢釋放後5 年內，復基於同時施用
    第一、二級毒品之犯意，於97年4 月3 日某時，在桃園縣桃
    園市○○○街某友人住處，將海洛因及安非他命一同置於玻
    璃球吸食器內燒烤施用1 次。嗣於97年4 月4 日23時35分許
    ，在台北市○○區○○路89號，因另案通緝遭警查獲後採尿
    送驗，始悉上情。
三、案經臺北市政府警察局大同分局報告臺灣桃園地方法院檢察
    署檢察官偵查起訴。
    理  由
一、本件認定事實所引用之證據方法（詳下述及者，包含書證、
    物證等），並無證據證明係公務員違背法定程序所取得，檢
    察官、被告甲○○、辯護人於審判期日對本院提示之卷證均
    陳明沒意見，而未提出證據能力方面之爭執，且卷內之文書
    證據，亦無刑事訴訟法第159 條之4 之顯有不可信之情況或
    其他不得作為證據之情形，本院審酌引為證據亦為適當，是
    依刑事訴訟法第159 條之4 、第159 條之5 等規定，下述認
    定事實所引用之證據方法均有證據能力，合先敘明。
二、訊據被告甲○○對其於上揭時、地，同時施用第一級毒品海
    洛因及第二級毒品安非他命之犯罪事實坦承不諱。而員警查
    獲被告後所採集之尿液檢體，經送請台灣尖端先進生技醫藥
    股份有限公司以酵素免疫分析法初步檢驗，再佐以氣相層析
    質譜儀分析法確認檢驗結果確呈鴉片類嗎啡陽性反應、安非
    他命類甲基安非他命陽性反應，此有臺北市政府警察局偵辦
    毒品案件尿液檢體委驗單、台灣尖端先進生技醫藥股份有限
    公司濫用藥物檢驗報告各1 份附卷可稽，而以氣相層析質譜
    儀作藥物及其代謝產物之定性及定量分析，幾乎不會有偽陽
    性反應產生，為毒品檢驗學之常規，亦為本院辦理相關違反
    毒品危害防制條例案件所知悉，上開檢驗結果當足以認定為
    真實，足見被告上開自白確與事實相符，應堪採信。綜上所
    述，本件事證明確，被告上揭犯行堪以認定，應予依法論科
    。
三、核被告所為，係犯毒品危害防制條例第10條第1 項之施用第
    一級毒品海洛因罪、同條例第10條第2 項之施用第二級毒品
    安非他命罪。其施用前持有第一級、第二級毒品之低度行為
    ，為其施用第一級、第二級毒品之高度行為所吸收，不另論
    罪。被告同時施用第一級毒品海洛因、第二級毒品安非他命
    之行為，係一行為觸犯二罪名之想像競合犯，應從一重之施
    用第一級毒品罪論處，且公訴人已當庭將起訴事實更正為被
    告係同時施用第一、二級毒品。末查，被告前有如事實欄所
    載之犯罪科刑執行情形，有臺灣桃園地方法院檢察署刑案資
    料查註紀錄表、臺灣高等法院被告前案紀錄表各1 份在卷可
    參，被告於前案執行海洛因完畢後5 年內故意再犯本件有期
    徒刑以上之罪，為累犯，應依刑法第47條第1 項之規定加重
    其刑。爰審酌被告因施用毒品案，前經觀察、勒戒及強制戒
    治後，仍不知悔改、警惕，猶繼續施用毒品，本不宜寬貸，
    惟此乃自戕行為及被告犯後已坦承悔悟，量處如主文所示之
    刑。
據上論斷，應依刑事訴訟法第299 條第1 項前段，毒品危害防制
條例第10條第1 項、第2 項，刑法第11條前段、第55條、第47條
第1 項，判決如主文。
本案經檢察官潘怡華到庭執行職務。
中    華    民    國    97    年    9     月    16    日
                  刑事庭  審判長法  官  徐  培  元
                                法  官  劉  為  丕
                                法  官  鍾  雅  蘭
以上正本證明與原本無異。
如不服本判決書應於送達後10日內向本院提出上訴狀。
                                書記官  楊  美  慧
中    華    民    國    97    年    9     月    16    日
附錄本案論罪科刑法條：
毒品危害防制條例第10條
施用第一級毒品者，處六月以上五年以下有期徒刑。
施用第二級毒品者，處三年以下有期徒刑。


司法院資訊處製作；財團法人民間司法改革基金會備份。
